【裁判字號】    98,訴,480
【裁判日期】    980618
【裁判案由】    毒品危害防制條例
【裁判全文】
臺灣基隆地方法院刑事判決               98年度訴字第480號
公  訴  人  臺灣基隆地方法院檢察署檢察官
被      告  甲○○
上列被告因毒品危害防制條例案件，經檢察官提起公訴（98年度
毒偵字第526號），被告就被訴事實為有罪之陳述，本院合議庭
裁定由受命法官獨任進行簡式審判程序審理，判決如下：
    主  文
甲○○施用第一級毒品，累犯，處有期徒刑捌月。又施用第二級
毒品，累犯，處有期徒刑肆月。應執行有期徒刑拾壹月。
    事  實
一、甲○○前因施用毒品案件，經裁定送觀察、勒戒後，認無繼
    續施用毒品之傾向，由臺灣基隆地方法院檢察署檢察官於民
    國89年5月16日，以89年度毒偵字第1183號、89年度毒偵緝
    字第193號為不起訴處分確定。復因施用第一、二級毒品案
    件，經送觀察、勒戒後，認有繼續施用之傾向，再經本院裁
    定送強制戒治（90年12月26日執行期滿），並由臺灣基隆地
    方法院檢察署檢察官提起公訴，經本院以90年度訴字第12號
    判決，各判處有期徒刑8月、7月，應執行有期徒刑1年確定
    ；復因施用第一級毒品案件，經本院裁定送強制戒治（92年
    10月22日執行期滿），並以91年度訴字第471號判決，判處
    有期徒刑7月確定。其入監接續執行上開有期徒刑1年、7月
    後，於93年8月4日假釋交付保護管束出獄，93年12月16日保
    護管束期滿，所受宣告之刑未經撤銷，其未執行之刑以已執
    行論，而視為執行完畢。再因施用第一、二級毒品案件，經
    本院以94年度訴緝字第45號判決，各判處有期徒刑9月、7月
    ，應執行有期徒刑1年2月確定。又因竊盜案件，經本院以94
    年度基簡字第1039號判決，判處拘役59日確定。復因施用第
    一級毒品案件，經本院以95年度訴字第345號判決，判處有
    期徒刑10月確定。再因施用第二級毒品案件，經判處有期徒
    刑8月確定。其所犯前揭3罪，嗣經同法院以96年度聲減字第
    556號裁定予以減刑後，合併定應執行有期徒刑8月確定，並
    與上開有期徒刑1年2月接續執行，甫於96年11月20日縮短刑
    期執行完畢。另於97年10月間，因施用第一級毒品案件，由
    臺灣基隆地方法院檢察署檢察官提起公訴，經本院以97年度
    訴字第1766號判決判處有期徒刑7月，經提起上訴，由臺灣
    高等法院於98年3月3日以98年度上訴字第647號上訴駁回。
二、甲○○仍不知悔改戒除毒癮，復基於施用第一級毒品海洛因
    及第二級毒品安非他命之犯意，於98年1月15日晚上某時，
    在基隆市○○區○○街294巷9號住處，以針筒注射方式，施
    用海洛因1次，復於同月12日某時，以放入玻璃燒烤方式，
    在上開住處，施用安非他命1次，嗣於同月16日下午5時45
    分許，阮于俊攜帶同日至基隆長庚醫院情人湖院區接受美沙
    冬戒癮治療而私自攜出持有之美沙冬1瓶（業經檢察官以98
    年度偵字第386號聲請簡易判決處刑，經本院於98年3月26日
    ，以98年度基簡字第360號判決判處有期徒刑3月），騎乘機
    車行至基隆市○○○路48號前時，因形跡可疑遭警攔查，阮
    于俊主動自機車置物箱取出持有之美沙冬1瓶，交付與警方
    扣案，經警採其尿液送驗，呈嗎啡及安非他命類之陽性反應
    ，始查悉上情。
三、案經臺灣基隆地方法院檢察署檢察官自動偵查起訴。
    理  由
壹、程序方面
    本件被告甲○○所犯為毒品危害防制條例第10條第1項、第
    2項之施用第一級毒品罪、第二級毒品罪，均非死刑、無期
    徒刑、最輕本刑為3年以上有期徒刑之罪，或高等法院管轄
    第一審之案件，被告於本院準備程序中，就被訴事實為有罪
    之陳述，經告以簡式審判程序之旨，並聽取檢察官、被告之
    意見後，本院合議庭裁定由受命法官進行簡式審判程序，是
    本件之證據調查，依刑事訴訟法第273條之2規定，不受同法
    第159條第1項、第161條之2、第161條之3、第163條之1及第
    164條至第170條規定之限制，合先敘明。
貳、實體方面
一、上揭分別施用第一級、第二級毒品之事實，業據被告於本院
    準備程序及審理時坦承不諱，而被告於為警查獲時，為警採
    取其親自排放之尿液，送請台灣尖端先進科技醫藥股份有限
    公司，以氣相層析質譜儀分析法確認檢驗結果，呈嗎啡、可
    待因、甲基安非他命暨安非他命陽性反應，此有該公司於98
    年1月23日出具之濫用藥物尿液檢體檢驗報告1份在卷可稽，
    堪認被告上開自白與事實相符，應係真實。而被告前因施用
    毒品案件，經裁定送觀察、勒戒後，5年內再犯施用毒品案
    件，再犯本案毒品危害防制條例第10條第1項、第2項之施用
    第一級毒品及第二級毒品犯行，洵堪認定，本案事證明確，
    應依法論科。
二、論罪科刑
(一)、查海洛因及安非他命類分別係毒品危害防制條例第2條第2項
    第1款、第2款所定之第一級毒品、第二級毒品，被告予以施
    用，核其所為，係犯毒品危害防制條例第10條第1項、第2項
    之施用第一級毒品罪及施用第二級毒品罪。其持有第一級毒
    品海洛因及第二級毒品安非他命類係供施用，其持有第一級
    毒品、第二級毒品之低度行為分別為施用第一級毒品、第二
    級毒品之高度行為所吸收，不另論罪。其所犯上開二罪，犯
    意各別，行為互殊，罪名不同，應予分論併罰。又被告前曾
    受如事實欄所載有期徒刑之執行，此有臺灣高等法院被告前
    案紀錄表附卷可考，其於有期徒刑之執行完畢後，5年以內
    故意再犯本件有期徒刑以上之罪，為累犯，應依刑法第47條
    第1項加重其刑。
(二)、爰審酌被告前因多次施用毒品，猶不知戒惕，復再施用第一
    級、第二級毒品，無視於毒品對於自身健康之戕害及國家對
    於杜絕毒品犯罪之禁令，顯無戒斷之決心，然衡其前開犯罪
    係戕害自身，尚未害及他人，且犯罪後復坦承犯行，態度尚
    可等一切情狀，就其所犯上開二罪分別量處如主文所示之刑
    ，並定其應執行之刑，以資儆懲。
三、據上論斷，應依刑事訴訟法第273條之1第1項、第299條第1
    項前段，毒品危害防制條例第10條第1項、第2項，刑法第11
    條、第47條第1項、第51條第5款，判決如主文。
本案經檢察官乙○○到庭執行職務。
中    華    民    國    98    年    6     月    18    日
                  刑事第二庭法  官  陳伯厚
以上正本證明與原本無異。
如不服本判決應於收受送達後10日內向本院提出上訴書狀，並應
敘述具體理由；其未敘述上訴理由者，應於上訴期間屆滿後20日
內向本院補提理由書 (均須按他造當事人之人數附繕本) 「切勿
逕送上級法院」。
中    華    民    國    98    年    6     月    18    日
                            書記官  王惠萍
附錄論罪法條：
毒品危害防制條例第10條
施用第一級毒品者，處 6 月以上 5 年以下有期徒刑。
施用第二級毒品者，處 3 年以下有期徒刑。


司法院資訊處製作；財團法人民間司法改革基金會備份。
